臺灣臺北地方法院刑事裁定　
110年度秩抗字第8號
抗  告  人
即被移送人  徐鈺翔




上列抗告人即被移送人違反社會秩序維護法案件，不服本院新店
簡易庭110年度店秩字第6號中華民國110年2月18日第一審裁定，
提起抗告，本院管轄第二審之普通庭裁定如下： 
    主  文
原裁定撤銷。
本件移送駁回，並退回移送機關依規定自為處分。
    理  由
一、抗告意旨如附件抗告狀所載。
二、按行為後本法有變更者，適用裁處時之規定。但裁處前之規
    定有利於行為人者，適用最有利於行為人之規定，社會秩序
    維護法第3條定有明文。查抗告人即被移送人徐鈺翔（下稱
    抗告人）行為後，社會秩序維護法第87條於民國110年1月20
    日經總統公布，同年月22日施行，修正前社會秩序維護法第
    87條原規定：「有左列各款行為之一者，處3日以下拘留或
    新臺幣1萬8千元以下罰鍰：一、加暴行於人者。二、互相鬥
    毆者。三、意圖鬥毆而聚眾者」，修正後則規定：「有下列
    各款行為之一者，處新臺幣1萬8千元以下罰鍰：一、加暴行
    於人者。二、互相鬥毆者。三、意圖鬥毆而聚眾者」，修正
    後之規定，將原得裁處3日以下拘留之處罰予以刪除，明顯
    有利於行為人，揆諸前揭規定，自應適用修正後之社會秩序
    維護法第87條規定論斷。
三、另按違反本法行為專處罰鍰或申誡之案件，警察機關於訊問
    後，除有繼續調查必要者外，應即作成處分書；第43條第1
    項所列各款以外之案件，警察機關於訊問後，應即移送該管
    簡易庭裁定，社會秩序維護法第43條第1項第1款、第45條第
    1項分別定有明文。再按簡易庭審理依本法第45條第1項移送
    之案件，發現違反本法行為係屬本法第31條第1項或第43條
    第1項各款所列之案件者，應將該案件退回原移送之警察機
    關處理，此觀違反社會秩序維護法案件處理辦法第43條規定
    甚明。是以，行為人違反社會秩序維護法專處罰鍰或申誡之
    案件，依同法第43條第1項第1款規定，應由警察機關自行作
    成處分書，毋庸移送法院裁罰（臺灣高等法院暨所屬法院 1
    00年法律座談會刑事類臨時提案第6號法律問題雖未作成結
    論，然討論意見均認法院不得裁處）。
四、經查，移送機關新北市政府警察局新店分局（下稱新店分局
    ）以抗告人有違反社會秩序維護法第87條第2款所定之行為
    ，將本件移送本院新店簡易庭審理。然本件抗告人違反社會
    秩序維護法行為之時間為109年11月19日，行為後社會秩序
    維護法第87條經修正公布施行如上所述，依修正後社會秩序
    維護法第87條第2款規定，加暴行於人者，僅處以1萬8千元
    以下之罰鍰，屬專處罰鍰之案件，揆諸上開說明，應由警察
    機關即新店分局自行作成處分書，而無須移送法院簡易庭裁
    處。惟新店分局誤將本件移送本院新店簡易庭，本院新店簡
    易庭亦疏未注意社會秩序維護法第87條已修正公布生效，未
    從程序上退回新店分局，而逕為裁處罰鍰新臺幣5千元，尚
    有未合，自應由本院將原裁定撤銷，並依違反社會秩序維護
    法案件處理辦法第43條規定，退回由原移送機關依法處理。
五、依社會秩序維護法第3條前段、第92條，刑事訴訟法第413條
    前段，裁定如主文。
中　　華　　民　　國　　110 　年　　11　　月　　15　日
　　　　　　　　　刑事第二庭  審判長法  官  林秋宜
                　　　　　　　　　  法　官  洪甯雅
　　　　　　　　　　                法  官  曾正龍
上正本證明與原本無異。
如不服本裁定，應於裁定送達後5日內向本院提出抗告狀。因疫
情而遲誤不變期間，得向法院聲請回復原狀。
                                    書記官  黃馨慧
中　　華　　民　　國　　110 　年　　11　　月　　17　　日